臺灣高等法院刑事判決　　　　　　　　　　　　　九十一年度上易字第二○四九號
　　上　訴　人　臺灣宜蘭地方法院檢察署檢察官
　　被　　　告　乙○○
右上訴人因被告竊盜案件，不服臺灣宜蘭地方法院九十一年度易字第二五八號，中華
民國九十一年六月二十五日第一審判決（起訴案號：臺灣宜蘭地方法院檢察署九十一
年度偵字第五八四號、第六六三號；併辦案號：同署九十一年度偵字第一五五四號）
，提起上訴，本院判決如左：
    主  文
原判決撤銷。
乙○○連續竊盜，處有期徒刑陸月，如易科罰金，以佰元折算壹日。
    事  實
一、乙○○基於概括之犯意，意圖為自己不法所有，連續六次竊取他人之行動電話，
    其時間、地點、被害人等詳如附表所示，得手後，將竊得附表編號一至五之電話
    出售予博蒂通訊行李文吉及東港通訊企業社李逸鴻，附表編號六之電話，丟棄於
    宜蘭縣大同鄉○○村○○路一號橋旁草叢中，嗣經警循線查獲，並起出附表編號
    六之電話發還被害人。
二、案經宜蘭縣警察局宜蘭分局及三星分局分別報請台灣宜蘭地方法院檢察署檢察官
    偵查起訴及移送本院併案審理。
    理  由
一、附表編號一至五之竊盜犯罪事實，迭據被告乙○○於偵審中自白不諱，附表編號
    六之犯罪事實，被告於本院審理中坦承在卷。核與被害人丁○○、甲○○○、己
    ○○、丙○○、戊○○及謝雨涵等人指訴之情節相符，並經證人李文吉與李逸鴻
    證述屬實，且有博蒂通訊行買賣契約書四紙影本在卷可稽。被告竊盜犯行明確，
    犯行洵堪認定，應予依法論科。
二、核被告所為，係犯刑法第三百二十條第一項之竊盜罪。其先後多次犯行，時間緊
    接，方法相同，且犯構成要件相同之罪名，顯係基於概括之犯意反覆為之，應論
    以連續犯，並加重其刑。公訴人對被告附表編號六之犯行，雖漏未起訴，但與其
    餘已起訴有罪部分，有連續犯裁判上一罪關係，為起訴效力所及，本院自應一併
    予以審判。
三、原審對被告為有罪科刑之判決，固非無見。惟查，原審對附表編號六之連續竊盜
    犯行，漏未一併審判，尚有未合。公訴人上訴意旨，指摘原判決不當，為有理由
    ，應由本院將原判決撤銷改判。爰審酌被告犯罪之動機、情節、所得之財物、犯
    罪後態度及其他一切情狀，量處如主文第二項所示之刑，並諭知易科罰金之折算
    標準。
四、據上論斷，應依刑事訴訟法第三百六十九條第一項前段、第三百六十四條、第二
    百九十九條第一項前段，刑法第五十六條、第三百二十條第一項、第四十一條第
    一項前段，罰金罰鍰提高標準條例第一條前段、第二條，判決如主文。
本案經檢察官柯麗鈴到庭執行職務
中    華    民    國      九十一      年      八     月     二十七      日
                            臺灣高等法院刑事第五庭
                                審判長法  官  趙  功  恆
                                      法  官  陳  國  文
                                      法  官  楊  貴  雄
右正本證明與原本無異。
不得上訴。
                                      書記官  孫  佩  琳
中    華    民    國      九十一      年      八     月     二十七      日
附錄本案論罪科刑法條全文：
刑法第三百二十條第一項
意圖為自己或第三人不法之所有，而竊取他人之動產者，為竊盜罪，處五年以下有期
徒刑、拘役或五百元以下罰金。
附表：
┌──┬────┬──────┬───┬──────┬─────┐
│編號│時    間│地        點│被害人│竊得財物    │竊取方法  │
├──┼────┼──────┼───┼──────┼─────┤
│一  │九十年九│宜蘭縣員山鄉│丁○○│ＯＫ  ＷＡＰ│於送麵包給│
│    │月初某日│榮光路四八一│      │１６６行動電│被害人之際│
│    │下午    │巷五弄三號  │      │話一支      │，趁被害人│
│    │        │            │      │            │疏未注意之│
│    │        │            │      │            │時，竊取之│
├──┼────┼──────┼───┼──────┼─────┤
│二  │九十年九│宜蘭縣大同鄉│李賴麗│摩托羅拉ＬＦ│同右      │
│    │月中旬某│松羅村松羅南│珠    │２０００型行│          │
│    │日下午  │巷一Ｏ九號  │      │動電話一支  │          │
│    │        │            │      │            │          │
├──┼────┼──────┼───┼──────┼─────┤
│三  │九十年十│宜蘭縣大同鄉│己○○│摩托羅拉Ｐ７│同右      │
│    │月三十日│英士村梵梵巷│      │６８９型行動│          │
│    │下午    │二十二之四號│      │電話一支    │          │
│    │        │            │      │            │          │
├──┼────┼──────┼───┼──────┼─────┤
│四  │九十年十│宜蘭縣大同鄉│丙○○│易利信Ｔ２８│同右      │
│    │二月中旬│松羅西巷十二│      │型行動電話一│          │
│    │某日下午│號          │      │支          │          │
│    │        │            │      │            │          │
├──┼────┼──────┼───┼──────┼─────┤
│    │九十年十│宜蘭縣宜蘭市│戊○○│ＮＯＫＩＡ８│同右      │
│    │二月二十│南橋路二十二│      │２１０型行動│          │
│五  │四日晚上│號          │      │電話一支    │          │
│    │八時三十│            │      │            │          │
│    │分許    │            │      │            │          │
├──┼────┼──────┼───┼──────┼─────┤
│    │九十一年│宜蘭縣大同鄉│謝雨涵│ＮＯＫＩＡ３│同右      │
│    │五月十九│崙埤村長嶺路│      │３１０型行動│          │
│六  │日下午四│七之一號    │      │電話一支    │          │
│    │時三十分│            │      │            │          │
│    │許      │            │      │            │          │
└──┴────┴──────┴───┴──────┴─────┘
